臺灣苗栗地方法院交通事件裁定　　　　96年度交聲字第74號
原處分機關　交通部公路總局新竹區監理所苗栗監理站
異　議　人
即受處分人　甲○○
　　　　　　　　　　　號
上列異議人即受處分人因違反道路交通管理處罰條例案件，對於
交通部公路總局新竹區監理所苗栗監理站於民國96年4月9日以竹
監苗裁字第裁54-F00000000號所為之裁決處分（原舉發案號：苗
栗縣警察局苗縣警交字第F00000000 號），聲明異議，本院裁定
如下：
    主  文
異議駁回。
    理  由
一、原處分意旨略以：異議人即受處分人甲○○所有之車牌號碼
    GD-0227 號自用一般小貨車，由張良年駕駛，於民國96年2
    月5 日13時0 分許，行經苗栗縣臺六線鶴岡口段附近，因裝
    載砂石土方未依規定使用專用車輛，經苗栗縣警察局交通隊
    警員劉俊良當場製單舉發。異議人未自動繳納，經原處分機
    關爰依道路交通管理處罰條例第29條之1 第1 項規定，裁處
    罰鍰新臺幣（下同）4 萬元。
二、聲明異議意旨略以：異議人甲○○因修繕地磚，由異議人之
    先生張良年駕駛自用小貨車載運0.5 立米返家，途中在路旁
    欲加蓋帆布，遇路過之警察停車察看，並立即開單。異議人
    與先生並不懂法規，不知道載運砂石要用砂石專用車，自認
    為載運少量、並未超載，應該不違法，如今僅載運500 元之
    砂石回家，警方竟要罰4 萬元。異議人並無固定之收入，只
    為了修繕家中地磚，由丈夫開自用小貨車購買少量砂石，並
    載運返家，竟要罰如此重之罰鍰，請審判長體恤異議人，撤
    銷原裁決，並從輕罰發落，爰依法聲明異議云云。
三、按裝載砂石、土方未依規定使用專用車輛或其專用車廂未合
    於規定或變更車廂者，處汽車所有人新臺幣4 萬元以上8 萬
    元以下罰鍰，並當場禁止通行，道路交通管理處罰條例第29
    條之1 第1 項定有明文。而裝載砂石、土方之傾卸框式大貨
    車及傾卸框式半拖車，須經公路監理機關檢驗查核依規定裝
    設相關裝置及標示者，始得登檢為砂石專用車，亦為裝載砂
    石土方車輛使用專用車輛或專用車廂規定第3 條所明定。
四、經查：異議人甲○○所有之車牌號碼GD-0227 號自用小貨車
    ，由張良年駕駛，於96年2 月05日13時0 分許，行經苗栗縣
    臺六線鶴岡段附近，因裝載廢砂石土方依規定使用專用車輛
    ，經苗栗縣警察局交通隊所警員張場製單舉發之事實，有苗
    栗縣警察局苗縣警交字第F00000000 發違反道路交通管理事
    件通知單附卷可資佐證，異議人並不否認，復有舉發照片可
    清楚看到異議人之自用小貨車載運砂石土方明確，堪認為真
    實。異議人辯稱：僅載運500 元砂石、無固定收入，不知道
    法規等情，參照上開法規，均非可作為免罰之正當理由，且
    處罰4 萬元已經是最低額，亦無減免之法條可資適用於減輕
    罰責。從而，原處分機關以異議人違反道路交通管理處罰條
    例第29條之1 第1 項規定，裁處罰鍰4 萬元，核無違誤。本
    件異議為無理由，應予駁回。
五、據上論斷，應依道路交通案件處理辦法第19條，裁定如主文
    。
中　　華　　民　　國　　96　　年　　5 　　月　　21　　日
                    交通法庭    法  官  張珈禎
以上正本證明與原本無異。
如不服本裁定，應於送達後5 日內，向本院提出抗告狀。
                                書記官  黃雅琦
中　　華　　民　　國　　96　　年　　5 　　月　　21　　日
